臺灣桃園地方法院刑事判決　　　　　　　　　　　　九十三年度易字第一０五六號
　　公　訴　人　臺灣桃園地方法院檢察署檢察官
　　被　　　告　乙○　　男　二.
右列被告因竊盜案件，經檢察官提起公訴（九十三年度偵字第一二五七三號），被告
為有罪之陳述，經本院裁定由受命法官獨任進行簡式審判程序，茲判決如左︰
    主  文
乙○連續毀越安全設備竊盜，處有期徒刑捌月，扣案之白色手套壹雙沒收。
    事  實
一、乙○基於意圖為自己不法所有之竊盜概括犯意，先後為如附表編號一至七所示之
    竊盜犯行，其各次竊盜之犯罪時間、地點、被害人、行為態樣、所得財物及查獲
    經過，均詳如附表所載。
二、案經桃園縣警察局中壢分局報由臺灣桃園地方法院檢察署檢察官偵查起訴。
    理  由
一、右揭犯罪事實業據被告於警詢、檢察官訊問及本院審理中坦承不諱，核與被害人
    丙○○等人於警詢中指述失竊等情節綦詳，復有扣案之白色手套一雙及卷附之被
    害人戊○○、甲○○二人於警局領回失竊物品所出具之贓物認領保管單各一份、
    現場照片（含查獲現場、作案用之白色手套、被撬開之鐵窗、爬入之通風口、竊
    得之贓物）照片十五幀可資佐證。本件事證明確，被告竊盜犯行，均洵堪認定。
二、查房屋之鐵窗、窗戶、通風口均為該住宅之防閒設施，為安全設備。再查附表編
    號一至七所示之地點，各係被害人等經營書店、美髮店之處所，均非住宅，且被
    告均係在每日營業時間結束後之凌晨時段，趁該等處所無人在時入內行竊，業經
    被告於檢察官訊問時供述明確。是核被告所為附表編號一所示竊行，係犯刑法第
    三百二十條第一項之普通竊盜罪；被告所為附表編號二、四、五所示竊行，係犯
    刑法第三百二十一條第一項第二款之毀越安全設備竊盜罪；被告所為附表編號三
    所示竊行，係犯刑法第三百二十一條第二項、第一項第二款之毀越安全設備竊盜
    未遂罪；被告所為附表編號六、七所示竊行，係犯刑法第三百二十一條第一項第
    二款之逾越安全設備竊盜罪。公訴人就被告所為如附表編號一、六、七所示竊行
    ，起訴法條引用刑法第三百二十一條第一項第二款加重竊盜罪之法條，然附表編
    號一之犯行，被告係直接開門入內行竊，附表編號六、七之犯行，被告係趁該通
    風口之導流管脫落之際，由非屬安全設備之通風口爬入行竊，業經被告供明在卷
    ，並有卷附照片可稽，所為均係犯普通竊盜罪，起訴法條應予變更。被告先後七
    次竊盜犯行，時間緊接，手法相近，而犯基本構成要件相同之罪名，顯係其於概
    括犯意反覆為之，為連續犯，依刑法連續犯之規定論以一毀越安全設備竊盜罪，
    並依法加重其刑。爰審酌被告先後七次竊盜之犯罪手段情節，所竊財物為現金二
    萬八千元，支票一張未行使，洗髮精二瓶已由被害人領回，及被告犯後坦承全部
    犯情，犯後態度尚佳及其他一切情狀，量處如主文所示之刑，以示懲儆。被告行
    竊時所戴手套為其所有，供犯罪所用之物，據被告供明，應依刑法第三十八條第
    一項第二款宣告沒收。
三、公訴意旨另以：被告乙○基於意圖為自己不法所有之犯意，於九十三年八月八日
    三時許，在桃園縣中壢市○○路四六號皇冠租書坊，破壞後門鐵窗，正欲行竊，
    即由據報到場之員警查獲，因認被告此部分所為係犯刑法第三百二十一條第二項
    、第一項第二款之加重竊盜未遂罪云云。惟按「刑法上之未遂犯，必須已著手於
    犯罪行為之實行而不遂，始能成立，此在刑法第二十五條第一項規定甚明，同法
    第三百二十一條之竊盜罪，為第三百二十條之加重條文，自係以竊取他人之物為
    其犯罪行為之實行，至該條第一項各款所列情形，不過為犯竊盜罪之加重條件，
    如僅著手於該項加重之行為而未著手搜取財物，仍不能以本條之竊盜未遂論。」
    （最高法院二十七年度滬上字第五四號判例意旨參照），是判斷刑法第三百二十
    一條之加重竊盜罪實行行為之著手，仍以竊盜行為是否著手為準。經查，本件被
    告雖於警詢、偵訊及本院審理時均坦承有逾越上址牆垣，侵入該址後院，並破壞
    屬安全設備之鐵窗之事實，然因該窗戶遭屋內之書櫃擋住，被告無法爬入行竊，
    即為人發覺後，隨即遭警逮捕等情，亦經被告本院審理時陳述明確，核與被害人
    丁○○警詢指訴之情節相符，並有該窗戶遭屋內書櫃擋住之卷附照片一張可稽，
    是被告在上開時、地，僅有侵入該址後院，並破壞鐵窗之行為，然尚未侵入該處
    所內，為任何搜索財物之行為，是其並未有何著手於竊取財物行為之實行，應堪
    認定。是被告此部分竊盜行為，並未著手，尚不成立竊盜罪，因公訴人認此與有
    罪部有連續犯裁判上一罪關係，爰不另為無罪之諭知。
三、被告於準備程序中，就被訴事實為有罪之陳述，是本件合於刑事訴訟法第二百七
    十三條之一第一項之要件，經本院裁定由受命法官獨任進行簡式審判程序，併於
    敘明。
據上論斷，應依刑事訴訟法第二百七十三條之一第一項、第二百九十九條第一項前段
，刑法第五十六條、第三百二十一條第一項第二款、第三十八條第一項第二款，判決
如主文。
本案經檢察官洪景明到庭執行職務。
中      華    民      國      九十三      年     十一    月    四     日
                                        臺灣桃園地方法院刑事第三庭
                                                法  官  尹  良
右正本證明與原本無異。
如不服本判決，應於判決送達後十日內向本院提出上訴狀( 應附繕本 )，上訴於
臺灣高等法院。
                                                書記官  廖宜政
中　　　華　　　民　　　國　　九十三　　年　　 十一 　　月　　　四　　　日
附論罪科刑法條：
刑法第三百二十條第一項：
意圖為自己或第三人不法之所有，而竊取他人之動產者，為竊盜罪，處五年以下有期
徒刑、拘役或五百元以下罰金。
刑法第三百二十一條
犯竊盜罪而有左列情形之一者，處六月以上、五年以下有期徒刑：
一  於夜間侵入住宅或有人居住之建築物、船艦或隱匿其內而犯之者。
二  毀越門扇、牆垣或其他安全設備而犯之者。
三  攜帶兇器而犯之者。
四  結夥三人以上而犯之者。
五  乘火災、水災或其他災害之際而犯之者。
六  在車站或埠頭而犯之者。
前項之未遂犯罰之。
